【裁判字號】    92,上易,2061
【裁判日期】    921224
【裁判案由】    竊盜
【裁判全文】
臺灣高等法院臺中分院刑事判決                  九十二年度上易字第二○六一號
    上  訴  人
    即  被  告  乙○○
    選任辯護人  黃呈利
右上訴人因竊盜案件，不服臺灣彰化地方法院九十二年度易字第三二四號中華民國九
十二年六月二十日第一審判決（起訴案號：臺灣彰化地方法院檢察署九十二年度偵緝
字第四五號），提起上訴，本院判決如左：
    主      文
原判決撤銷。
乙○○攜帶兇器竊盜未遂，累犯，處有期徒刑伍月，如易科罰金，以佰元折算壹日
。
    事      實
一、乙○○於民國八十六年間，因竊盜及偽造文書案件，經臺灣彰化地方法院判處應
    執行有期徒刑十月確定，八十七年七月九日入監執行，八十八年六月十日假釋出
    監，於八十八年十一月十日假釋期滿執行完畢，猶不知悔改，緣乙○○於九十一
    年二月至四月間，曾因無處居住，經甲○○提供位於彰化縣社頭鄉○○路○段五
    ０八巷四七六號工廠旁之房屋予乙○○居住，雙方因而認識，嗣後乙○○因故搬
    離，距竟意圖為自己不法之所有，於九十一年七月十四日凌晨零時三十分許，先
    持噴燈燒斷甲○○廠房外牆上之塑膠管，再以其所攜帶客觀上足供為兇器使用之
    鐵剪剪斷塑膠管內纜線，著手竊取纜線（纜線內之銅線部分可變賣金錢），經甲
    ○○見狀欲加逮捕，乙○○始逃逸，因而竊盜未能得逞，經甲○○報警處理，並
    扣得鐵剪一支。
二、案經彰化縣警察局田中分局移送臺灣彰化地方法院檢察署檢察官偵查起訴。
    理      由
一、訊據上訴人即被告乙○○矢口否認於右揭時、地有何竊盜之犯行，辯稱：伊有不
    在場證明，九十一年七月十三日晚上十時三十分至十一時之間，在員林鎮○○路
    與員鹿路交叉路口吃薑母鴨，同日晚上將近十二時之際騎車經過員林鎮○○路與
    李江海聊天約十分鐘，始回到員林鎮崙雅巷二號住處，其後即未出門，其行蹤均
    在員林鎮內，告訴人甲○○所述失竊情狀違反常理云云。惟查：
（一）被告右揭竊盜事實，業據被害人甲○○指訴明確，並據證人即九十一年七月十
      四日當天目睹被告行竊經過之黃郭秋玉於警詢及偵查中證述甚詳，被害人甲○
      ○就被告行竊經過證述：「九十一年七月十四日凌晨零時三十分許，被告持噴
      燈燒燬附著於廠房外牆上之水管，把他（指被告）的臉照得很清楚，就是被告
      無誤，嗣被告再用鐵剪剪銅線」等語甚為明確，此外，另有現場圖一張、照片
      六張附卷可稽，復有鐵剪一支扣案可資佐證。
（二）被害人甲○○、證人黃郭秋玉與被告乙○○間並無仇怨，業據其等於偵查中供
      述明確，被告對此亦未爭執，被害人及證人自無誣陷被告之理，被告所辯核係
      諉卸之詞，不足採信；被告於原審法院固稱案外人李江海、李江達可證明案發
      當時伊不在竊案現場云云，惟證人李江海於原審法院到庭證述「案發當天我沒
      有與被告在一起」甚明，另證人李正達（被告之朋友）亦證述：伊於九十一年
      七月十四日早上十時許以朋友身分陪同被告去找告訴人等語，然案發時並不在
      場，亦非受理報案之承辦員警，是其等證詞均不足作為有利於被告之認定。
（三）被告又辯稱告訴人稱竊賊行竊時先關閉總電源，無異告知他人欲行竊，且竊賊
      停留行竊時間前後約一小時，有違常理云云，然告訴人工廠外塑膠管先遭他人
      燒燬，致管內纜線暴露在外，纜線並遭剪斷等情，有卷附照片可參，告訴人之
      纜線確遭他人以上揭手法行竊自屬無疑，被告本可能不知切斷工廠電源亦足造
      成告訴人住家亦併停電之事實，且以本案先燒燬塑膠管，使管內纜線暴露在外
      ，再以鐵剪剪斷纜線之行竊手法觀之，本須花費相當時間，本案告訴人指述並
      無任何違反常理之處。
    綜核上情，本案事證明確，被告犯行至堪認定，亦無再訊問證人黃郭秋玉、張玲
    瑜之必要。
二、核被告所為，係犯刑法第三百二十一條第二項、第一項第三款之攜帶兇器竊盜未
    遂罪。被告曾於八十六年間，因竊盜及偽造文書案件，經原審法院判處應執行有
    期徒刑十月確定，八十七年七月九日入監執行，八十八年六月十日假釋出監，於
    八十八年十一月十日假釋期滿執行完畢，有臺灣彰化地方法院檢察署刑案資料查
    註紀錄表可證，茲於五年以內再犯法定本刑為有期徒刑之罪，是為累犯，應依法
    加重其刑；又被告已著手於行竊，惟因障礙未遂，爰依法減輕其刑，原審以被告
    犯罪事證明確，予以論罪科刑，固非無見，惟查本案並無確切事證證明被告併有
    於九十一年三月間竊取告訴人纜線之犯行，原審法院認被告併有此部分犯行而以
    連續加重竊盜罪論處尚有未洽（詳後述），被告上訴意旨否認犯罪雖無可採，但
    原審判決既有如上瑕疵，即屬無可維持，應由本院予以撤銷改判，審酌被告犯罪
    之動機、方法、手段、所致損害暨被告犯罪後態度等一切情狀，量處如主文第二
    項所示之刑示懲；並諭知易科罰金之折算標準。扣案鐵剪一支被告雖持以行竊，
    惟並非違禁物，亦無事證證明係被告所有，爰不宣告沒收。
三、公訴意旨認被告併有於九十一年三月間竊取告訴人工廠內銅線犯行，惟查被告此
    部分犯行除告訴人一人指述外，別無其他積極事證以憑，告訴人稱是日遭竊後伊
    曾報警，卻未告訴警員何人行竊，是就此部分難認事證已足，本罪疑唯輕原則，
    尚難據以論科，此部分犯罪核屬不能證明，惟依公訴意旨，被告此部分犯行與前
    揭成罪部分犯行具有連續犯之裁判上一罪關係，本審判不可分原則，爰不另為無
    罪諭知，
據上論結，應依刑事訴訟法第三百六十九條第一項前段、第三百六十四條、第二百九
十九條第一項前段，刑法第三百二十一條第二項、第一項第三款、第四十七條、第二
十六條前段、第四十一條第一項前段，罰金罰鍰提高標準條例第二條，判決如主文。
本案經檢察官丙○○到庭執行職務。
中      華      民      國      九十二     年    十二     月   二十四   日
                                臺灣高等法院臺中分院刑事第五庭
  審判長法  官  袁  從  楨
                                            法  官  胡  森  田
                                            法  官  姚  勳  昌
右正本證明與原本無異。
不得上訴。
                                            書記官  洪  麗  華
中      華      民      國      九十二     年    十二     月   二十四   日
刑法第三百二十一條：
犯竊盜罪而有左列情形之一者，處六月以上五年以下有期徒刑：
一、於夜間侵入住宅或有人居住之建築物、船艦或隱匿其內而犯之者。
二、毀越門扇、牆垣或其他安全設備而犯之者。
三、攜帶兇器而犯之者。
四、結夥三人以上而犯之者。
五、乘火災、水災或其他災害之際而犯之者。
六、在車站或埠頭而犯之者。
前項之未遂犯罰之。
                                                                        Ｒ


司法院資訊處製作；財團法人民間司法改革基金會備份。
